臺灣屏東地方法院刑事判決　　　　　　　　　　　　　九十一年度易字第二二二號
　　公　訴　人　臺灣屏東地方法院檢察署檢察官
　　被　　　告　乙○○
右被告因偽造文書等案件，經檢察官提起公訴（九十一年度偵字第一二四號），本院
判決如左：
     主  文
乙○○連續收受贓物，處有期徒刑拾月，又行使變造之駕駛執照，足以生損害於公眾
及他人，處有期徒刑肆月，扣案之戊○○駕駛執照 (駕照號碼Ｚ000000000
)上黏貼之乙○○照片壹張，沒收。應執行有期徒刑壹年，扣案之戊○○駕駛執照 (
駕照號碼Ｚ000000000)上黏貼之乙○○照片壹張，沒收。
     事  實
一、乙○○明知章渭仁 (另由臺灣高雄地方法院檢察署檢察官偵查中)於民國九十年
    十一月某日，駕駛至其屏東市○○街一百一十八巷十號住處後面停放之車號ＧＵ
    －１３９９號紅色自小客車，係章渭仁在高雄市楠梓區所竊得之贓物，竟仍收受
    並使用之，後恐為警查獲，乃將該車駛至屏東市○○路段停放。復於同年十一月
    底某日，基於前揭犯意，明知章渭仁交付之車號６Ｋ－０６１５號白色自小客車
    ，亦為章渭仁在高雄市楠梓區竊得之贓物，仍予收受，並使用多次。又章渭仁於
    九十年十二月初某日，以乙○○照片換貼在戊○○之駕駛執照 (駕照號碼Ｚ00
    0000000)上，乙○○明知上開駕駛執照已經過變造，足以生損害於監理
    機關管理之正確性及戊○○，竟基於行使之犯意而予收受，嗣於九十年十二月二
    十二日十五時三十分許，乙○○駕駛６Ｋ－０６１５號自小客車，搭載章渭仁，
    行經屏東市○○街與廣東路九十六巷口時，因行跡可疑，為警攔下盤查，為躲避
    查緝，即出示前開變造之駕駛執照，幸為警識破，並扣得變造之駕駛執照，章渭
    仁則趁隙逃逸。
二、案經屏東縣警察局屏東分局報請臺灣屏東地方法院檢察署檢察官偵查起訴。
     理  由
一、訊據被告乙○○矢口否認右揭犯行，辯稱：我並沒有收受贓物，是章渭仁硬開來
    我家後面停放，我朋友丙○○可以證明，因那地方不是屬於我家，所以只能告訴
    他不要停放在那裡，並沒有其他方法強迫他開走，而且車子都是章渭仁在使用，
    我都沒有開過，另外，章渭仁幫我變造之駕駛執照，本來是準備用來申請行動電
    話，在警察盤查我時，我並沒有要拿出來使用之意，我是因為拿錯駕照，且我有
    向警察表示叫乙○○云云。經查：(一)收受贓物部分：業據被告於警訊及偵訊中
    ，坦認屬實，而上開自小客車確屬失竊之贓車，亦據被害人甲○○、丁○○於警
    訊指訴綦詳，此外，復有贓物保領結在卷為憑，事證明確。至被告雖以前詞置辯
    ，並聲請傳喚證人丙○○，惟依證人到庭證稱：「 (是否認識天仔 (章渭仁綽號
    )？認識」、「 (看過幾次？如何認識？)看過一次，當時我還在當兵，放假時我
    去被告家中，我看到章渭仁也是到被告家中，我聽到我朋友叫他『天仔』，所以
    我才有印象」、「 (有無看到章渭仁開何種車？)沒有，我只有看到章渭仁離開
    的時候，將一把鑰匙交給被告」、「 (有無看到章渭仁開白色車子來？)當天並
    沒有，是在事後我看到乙○○開一輛白色車子，我問他，他才告訴我說，是章渭
    仁那天開來，而且將鑰匙交給他的那部車子」等語，顯見被告確曾使用章渭仁所
    交付之贓車無訛，況且，被告為警查獲時，正駕駛車號６Ｋ－０６１５號自小客
    車搭載章渭仁，是被告事後無理由翻異前供，顯為飾卸之詞。(二)行使變造駕照
    部分：扣案之戊○○駕駛執照已換貼成被告之照片等情，業據被害人戊○○於警
    訊中指訴綦詳，而被告於警訊及偵訊中，就其行使變造駕駛之犯罪事實，亦坦承
    ：於警察盤查時，因過於緊張，供出自己之姓名，後出示變造之駕駛執照，始為
    警發現與駕照上登載之姓名不符，而遭識破等語屬實，此外，復有上開變造之駕
    駛執照在卷可稽，事證明確。至被告雖以前詞置辯，惟被告既坦承知悉該駕駛執
    照已經過變造，倘未有據以行使之意，何以隨身攜帶，是其事後所辯，無非飾詞
    。綜上，被告所辯，均不足採信，其犯行堪以認定。
二、按收受贓物罪為贓物罪之概括規定，凡與贓物罪有關，不合於搬運、寄藏、故買
    、牙保贓物，而其物因他人財產犯罪已成立贓物之後，有所收受而取得持有者均
    屬之。最高法院八十二年台非字第五七號判決可資參照。核被告接受章渭仁交付
    之贓車，並使用之行為，係犯刑法第三百四十九條第一項之收受贓物罪。被告行
    使變造駕駛執照之行為，則犯刑法第二百十六條、第二百十二條之行使變造特種
    文書罪。被告先後二次收受贓車之行為，時間緊接，方法相同，觸犯構成要件相
    同之罪名，顯係基於概括犯意為之，應依連續犯規定，論以一罪，並依法加重其
    刑。被告所犯上開二罪，犯意各別，行為不同，應分論併罰。爰審酌被告犯罪所
    造成之損害及其犯後態度等一切情狀，分別量處如文所示之刑，並定其應執行刑
    。扣案之戊○○駕駛執照 (駕照號碼Ｚ000000000)上黏貼之乙○○照
    片一張，為被告所為，供其犯罪之用，依法宣告沒收。
據上論斷，應依刑事訴訟法第二百九十九條第一項、刑法第五十六條、第二百十六條
、第二百十二條、第三百四十九條第一項、第五十一條第五款、第三十八條第一項第
二款、罰金罰鍰提高標準條例第一條前段，判決如主文。
本案經檢察官蔣忠義到庭執行職務
中      華      民      國    九十一    年      四      月     十六     日
                                      臺灣屏東地方法院刑事第二庭
                                          法  官  包梅真
右正本證明與原本無異。
如不服本判決應於收受本判決送達後十日內向本院提出上訴書狀，其未敘述上訴理由
者，並得於提起上訴後十日內向本院補提理由書狀（均須按他造當事人之人數附繕本
 ）「切勿逕送上級法院」
                                          書記官  蔡進吉
中      華      民      國    九十一    年      四      月     十六 日
附錄法條：
刑法第二百十二條
偽造、變造護照、旅券、免許證、特許證及關於品行、能力服務或其他相類之證書、
介紹書，足以生損害於公眾或他人者，處一年以下有期徒刑、拘役或三百元以下罰金
。
刑法第二百十六條
行使第二百十條至第二百十五條之文書者，依偽造、變造文書或登載不實事項或使登
載不實事項之規定處斷。
刑法第三百四十九條第一項
收受贓物者，處三年以下有期徒刑、拘役或五百元以下罰金。
